最高法院刑事判決　　　　　　　　　　　　　　　九十三年度台上字第二五二六號
　　上　訴　人　乙○○
　　　　　　　　戊○○
　　　　　　　　甲○○
　　　　　　　　丁○○
　　　　　　　　丙○○
右上訴人等因違反公司法案件，不服台灣高等法院中華民國九十二年九月四日第二審
更審判決（九十二年度上更(一)字第四二三號，起訴案號：台灣基隆地方法院檢察署八
十九年度偵字第四三八三、四六六一號），提起上訴，本院判決如左：
    主  文
上訴駁回。
    理  由
按刑事訴訟法第三百七十七條規定：上訴於第三審法院，非以判決違背法令為理由，
不得為之。是提起第三審上訴，應以原判決違背法令為理由，係屬法定要件。且必須
依據卷內資料為具體之指摘，並足據以辨認原判決已具備違背法令之形式，始屬相當
。本件上訴人乙○○、戊○○、甲○○、丁○○、丙○○上訴意旨略稱：戊○○投資
羅偉投資股份有限公司（下稱羅偉公司）資本額新台幣（下同）八千萬元，均由戊○
○繳交，而丙○○係戊○○之朋友，經戊○○請其擔任人頭董事，既無實際參與羅偉
公司意思，自無繳交股金之必要。且羅偉公司設立登記前，即與東坤營造公司共同以
二億九千八百八十萬元向黃明亮購買台北縣五股鄉○○路○段一八九巷十六號全棟建
物及土地，羅偉公司購買該棟建物一至九樓及土地持分，價金一億五千一百七十九萬
元，以戊○○繳交之八千萬元給付，並無未實際繳交股金之情形，原判決依違反修正
前公司法第九條第三項論處戊○○、丙○○罪刑，自有不適用法則之違法。又戊○○
為羅傑建設股份有限公司（下稱羅傑公司）增資九千六百萬元，係給付羅傑公司購買
基隆市區三十一層樓高之「摩天世紀」大樓案之基地，購地簽約完成時，羅傑公司將
戊○○繳交之九千六百萬元增資款給付（還）戊○○，而取得該「摩天世紀」大樓案
之基地。羅傑公司確有取得戊○○、乙○○、丁○○、甲○○繳交之增資款九千六百
萬元，自無違反修正前公司法第九條第三項之犯行，原判決就有利上訴人戊○○等之
繳款證據，誤認為消極債務非積極之財產，自有判決理由矛盾之違法云云。惟查原判
決撤銷第一審諭知戊○○、乙○○、甲○○、丁○○、丙○○均無罪之判決，改判論
處上訴人戊○○共同連續公司負責人，公司應收之股款，股東並未實際繳納而以申請
文件表明收足罪刑；及共同公司負責人，公司應收之股款，股東並未實際繳納而以申
請文件表明收足罪刑。論處上訴人乙○○、甲○○、丁○○、丙○○共同公司負責人
，公司應收之股款，股東並未實際繳納而以申請文件表明收足罪刑，已敘明所憑證據
及認定理由。對於原判決事實一部分，上訴人戊○○僅坦承當時確實係向某會計師事
務所內之不詳姓名女子商借現金以取得繳足股款之證明，而矢口否認有何犯行；及原
判決事實三部分，否認有何犯行之所辯，暨上訴人乙○○、甲○○、丁○○均辯稱：
伊等僅係羅傑公司掛名股東而已，該公司係戊○○所實際經營，伊等對之並不知情云
云，無非卸責之詞，均不足採信，並已依據卷內證據資料，逐一指駁。且敘明碧嵐營
造工程有限公司部分，雖未經起訴，惟與戊○○經起訴論罪科刑之羅偉公司部分有連
續犯之裁判上一罪關係，為起訴效力所及，自得併予審理，綦詳。所為合法之事實認
定，俱有卷內證據資料足憑，從形式上觀察，並無違背法令之情形存在。上訴人等上
訴意旨均置原判決上開明確論斷於不顧，仍執其等在原審所辯陳詞，否認犯罪，就原
審已詳加調查及理由已說明之事項，重為單純之事實上爭執，泛指其有證據調查未盡
、理由矛盾及不適用法則之違法，均與法律規定得上訴第三審之理由，不相適合，應
認其上訴為違背法律上之程式，予以駁回。
據上論結，應依刑事訴訟法第三百九十五條前段，判決如主文。
中　　　華　　　民　　　國　　九十三　　年　　　五　　　月　　 十三 　　日
                              最高法院刑事第二庭
                                  審判長法官  陳　錫　奎
                                        法官  洪　清　江
                                        法官  李　伯　道
                                        法官  邵　燕　玲
                                        法官  洪　佳　濱
      右正本證明與原本無異
                                              書  記  官
中　　　華　　　民　　　國　　九十三　　年　　　五　　　月　　 十九 　　日
                                                                      Ｒ
